---
title: "Modul 7"
author: "SabrinaDianIsawri_123190036"
date: "11/7/2021"
output:
  pdf_document: default
  html_document: default
  word_document: default
---

```{r setup, include=FALSE}
knitr::opts_chunk$set(echo = TRUE)
```

## 1. Gunakan as_tibble untuk mengkonversi tabel dataset “US murders” dalam bentuk tibble dan simpan dalam objek baru bernama ‘murders_tibble’.
```{r}
library(dslabs)
library(tidyverse)
data(murders)
as_tibble(murders) %>% class()
murders_tibble <- as_tibble(murders) %>% class()
```

## 2. Gunakan fungsi group_by untuk mengkonversi dataset “US murders” menjadi sebuah tibble yang dikelompokkan berdasarkan ‘region’.
```{r}
as_tibble(murders) %>% group_by(region)
```

## 3. Tulis script tidyverse yang menghasilkan output yang sama dengan perintah berikut:exp(mean(log(murders$population))). Gunakan operator pipe sehingga setiap fungsi dapat dipanggil tanpa menambahkanargumen.Gunakan dot operator untuk mengakses populasi.
```{r}
library(dslabs)
library(dplyr)
data(murders)
murders %>% 
  pull(population) %>%
  log %>%
  mean %>%
  exp
```

## 4. Gunakan map_df untuk membuat data frame yang terdiri dari tiga kolom: ‘n’, ‘s_n’, dan ‘s_n_2’. Kolom pertama harus berisi angka 1 hingga 100. Kolom kedua dan ketiga masingmasing harus berisi penjumlahan 1 hingga n, dimana n menyatakan jumlah baris.
```{r}
library(purrr)
compute_s_n <-function(n){
  a<- 1:n
  sum(a)
}
n <- 1:100
s_n <- sapply(n, compute_s_n)
compute_s_n <- function(n){
  a <- 1:n
  tibble(sum = sum(a))
}
s_n <- map_df(n, compute_s_n)
as_tibble(s_n)
```

