---
title: "latihan3_123190036"
author: "Sabrina Dian Isawri"
date: "9/30/2021"
output:
  pdf_document: default
  html_document: default
  word_document: default
---

## 1
### Mengurutkan data dari terkecil ke terbesar
```{r}
library(dslabs)
data(murders)
pop <- murders$population

class(pop)

sort(pop)

min(murders[["population"]])
```
## 2
### menampilkan index terkecil
```{r}
indexpop <- order(pop)
indexpop 
min(indexpop)
min(pop[indexpop])
```
## 3
### Mengunakan fungsi which.min untuk menampilkan indeks data terkecil dari populasi
```{r}
i_min <- which.min(pop)
pop[i_min]
```
## 4
### Menampilkan negara yang memiliki populasi terkecil
```{r}
murders$population[i_min]
murders[i_min, 1]
```
## 5
### Mengunakan fungsi rank untuk melihat populasi tiap negara bagian
```{r}
temp <- c(35, 88, 42, 84, 81, 30)
city <- c("Beijing", "Lagos", "Paris", "Rio de Janeiro", "San Juan", "Toronto")
city_temps <- data.frame(name = city, temperature = temp)
ranks <- rank (city_temps$temp)
rank(ranks)
```

### Membuat data frame baru dengan my_df fungsi order
```{r}
Peringkat <- c (2, 1, 3, 6, 5, 4) 
NegaraBagian <- c ("New South Wales", "Northern Territory", "Queensland", "Tasmania", "Victoria", "Western Australia")
```
## 6 
### Membuat objek "ind" untuk mengurutkan my_df dengan mengunakan fungsi order
```{r}
Peringkat <- c(2, 1, 3, 6, 5, 4)
NegaraBagian <-  c ("New South Wales", "Northern Territory", "Queensland", "Tasmania", "Victoria", "Western Australia")
Populasi <- c(205113, 211290, 201555, 10954, 134021, 167280) 
my_df <- data.frame(NegaraBagian = NegaraBagian, Peringkat = Peringkat, Populasi = Populasi)
ind <- order (my_df$Populasi)
my_df[ind, 3]
```

## 7 
### Membuat plot dalam skala log10
```{r}
population_in_millions <- murders$population/10^10 
total_gun_murders <- murders$total 
plot(population_in_millions, total_gun_murders)
```
## 8 
### Membuat histogram dari populasi negara bagian
```{r}
PopulasiNegaraBagian <- (murders$population/10000000000)
hist(PopulasiNegaraBagian)
```
## 9 
### Menghasilkan boxplot dari populasi negara berdasarkan wilayahnya
```{r}
murders$rate <- with(murders, total / population * 10000000000) 
boxplot(rate~region, data = murders) 
```

